【裁判字號】    97,交訴,154
【裁判日期】    971231
【裁判案由】    公共危險等
【裁判全文】
臺灣臺北地方法院刑事判決             97年度交訴字第154號
公  訴  人  臺灣臺北地方法院檢察署檢察官
被      告  乙○○
選任辯護人  陳科升律師
上列被告因公共危險等案件，經檢察官提起公訴（97年度偵字第
19611號），於本院準備程序進行中，被告先就被訴事實為有罪
之陳述，經合議庭裁定由受命法官獨任進行簡式審判程序，判決
如下：
    主  文
乙○○因過失傷害人，處拘役伍拾日，如易科罰金，以新台幣壹
仟元折算壹日。又駕駛動力交通工具肇事，致人受傷而逃逸，處
有期徒刑陸月，如易科罰金，以新台幣壹仟元折算壹日。
    事  實
一、乙○○於民國97年8月4日下午4時25分，騎乘車號CPG-705號
    重機車，沿臺北市中正區○○○路○段由南往北方向右轉凱
    達格蘭大道行駛，行經臺北市中正區○○○路○段、凱達格
    蘭大道口，適甲○○騎乘車號LPC-456號重機車搭載許靜文
    同向行駛於右側；乙○○明知機車在多車道右轉彎，應先駛
    入外側車道，且轉彎車應讓直行車先行，而當時又無何不能
    注意之情狀，竟疏未注意甲○○騎乘重機車搭載許靜文於其
    右側直行之情形，猶貿然右轉，其騎乘之重機車遂與甲○○
    騎乘之重機車前車頭發生碰撞，甲○○、許靜文因而人車倒
    地，甲○○受有腦震盪、頸部扭傷、左上肢擦傷之傷害，許
    靜文則身體多處擦傷。乙○○於上開事故發生後，竟基於肇
    事逃逸之犯意，僅減緩車速回頭張望，未予下車照護受傷之
    甲○○、許靜文，旋即加速逃逸離去現場。嗣經斯時執行警
    備職務之憲兵目擊逃逸過程記下車號並報警處理，始悉上情
    。
二、案經甲○○、許靜文訴請臺北市政府警察局中正第一分局報
    請臺灣臺北地方法院檢察署檢察官偵查起訴，於本院準備程
    序進行中，乙○○先就被訴事實為有罪之陳述，經合議庭裁
    定由受命法官獨任進行簡式審判程序。
    理  由
壹、程序部分：
一、本件被告乙○○所犯之罪，其法定刑為7年以下有期徒刑，
    且非死刑、無期徒刑或最輕本刑有期徒刑3年以上之罪，亦
    非高等法院管轄第一審案件，且於準備程序進行中，被告先
    就被訴事實為有罪之陳述，經告知被告簡式審判程序之旨，
    並聽取檢察官、被告之意見後，本院合議庭裁定由受命法官
    進行簡式審判程序，是本件之證據調查，依刑事訴訟法第27
    3條之2規定，不受同法第159條第1項、第161條之2、第161
    條之3、第163條之1及第164條至第170條規定之限制，合先
    敘明。
二、被告於警、偵訊之供述，非出於強暴、脅迫、利誘、詐欺、
    疲勞訊問、違法羈押或其他不正方法取得，依刑事訴訟法第
    156條第1項、第158條之2得採為證據。
三、按被告以外之人於審判外之陳述，雖不符前4條之規定，而
    經當事人於審判程序同意做為證據，法院審酌該言詞陳述或
    書面陳述作成時之情況，認為適當者，亦得為證據。當事人
    、代理人或辯護人於法院調查證據時，知有第159條第1項不
    得為證據之情形，而未於言詞辯論終結前聲明異議者，視為
    有前項之同意，為刑事訴訟法第159條之5所明定。證人彭世
    勳、甲○○、許靜文分別於警、偵訊之供、證述，被告於審
    判期日均表示無意見，上開人等於警訊之供述本院認為適當
    ，依上述規定，得為證據；渠等於偵查中具結證述，核無顯
    不可信知其況，依同法第159條之1第2項得為證據。
四、後列非供述證據，均非違法取得之證據，且或係從事業務之
    人於業務上製作之證明文書、記錄文書，核無顯不可信情況
    ，故依同法第158條之4反面解釋、第159條之4第2款得為證
    據。
貳、實體部分：
一、訊據被告乙○○對於上開犯行均坦承不諱，核與告訴人甲○
    ○、許靜文於警訊、偵訊及本院審理時指訴之情節相符，並
    經證人彭世勳於警詢、偵查時證述屬實，並有告訴人臺北市
    立聯合醫院和平院區97年8月6日診斷證明書2紙、道路交通
    事故現場圖、道路交通事故補充資料表、交通事故談話紀錄
    表、道路交通事故調查報告表(一)(二)、道路事故肇事逃逸追查
    表、現場照片10張及監視器翻拍畫面18紙、車號CPG-705號
    重型機車照片7紙等件在卷可證，足認被告上開任意性自白
    應為事實，可以採信。按轉彎車應讓直行車先行，道路交通
    安全規則第102條第1項第6款定有明文，此為被告駕駛汽車
    時應注意之事項，而依道路交通事故調查報告表(一)所載，當
    時天候晴、係日間自然光線、為市區○○道路○路面乾燥、
    無缺陷、無障礙物、視距良好之情形，被告當時並無不能注
    意之情事，其竟疏未注意，因而肇事，自應負過失責任。且
    因其過失行為致告訴人身體受有如事實欄所述之傷害，其過
    失行為與告訴人身體所受之傷害間自有相當因果關係。本件
    事證已臻明確，被告犯行均堪認定，應依法論科。
二、核被告所為係犯刑法第284條第1項前段之過失傷害罪及同法
    第185條之4之肇事逃逸罪。被告以一過失傷害行為，同時致
    告訴人2人受傷，為想像競合犯，應從一重處斷。又被告所
    犯上開2罪，犯意各別，罪名不同，應予分論併罰之。爰審
    酌被告品行、因自己過失違規行為與告訴人發生車禍已屬非
    是，猶駕車逃逸離開現場，置受傷之被害人於不顧，實屬不
    該，惟其犯罪手段尚稱單純，且犯後尚能坦承犯行，已見悔
    意，暨告訴人所受傷害程度、被告表示願以新台幣30萬元賠
    償告訴人然未能為告訴人所接受等一切情狀，分別量處如主
    文所示之刑，並均諭知易科罰金之折算標準。
參、據上論斷，應依刑事訴訟法第273條之1第1項、第299條第1
    項前段，刑法第185條之4、第284條第1項前段、第55條、第
    41條第1項前段、第51條第10款前段，刑法施行法第1條之1
    ，判決如主文。
本案經檢察官鄧巧羚到庭執行職務。
中    華    民    國    97    年    12    月    31    日
                  刑事十二庭  法  官  曾正龍
以上正本證明與原本無異。
如不服本判決，應於判決送達後10日內，向本院提出上訴狀。
                              書記官  彭自青
中    華    民    國    97    年    12    月    31    日
附錄本案論罪科刑法條全文：
刑法第185條之4（肇事遺棄罪）
駕駛動力交通工具肇事，致人死傷而逃逸者，處6月以上5年以下
有期徒刑。
刑法第284條（過失傷害罪）
因過失傷害人者，處6月以下有期徒刑、拘役或5百元以下罰金，
致重傷者，處1年以下有期徒刑、拘役或5百元以下罰金。
從事業務之人，因業務上之過失傷害人者，處1年以下有期徒刑
、拘役或1千元以下罰金，致重傷者，處3年以下有期徒刑、拘役
或2千元以下罰金。


司法院資訊處製作；財團法人民間司法改革基金會備份。
